【裁判字號】    98,審易,633
【裁判日期】    981204
【裁判案由】    竊盜
【裁判全文】
臺灣新竹地方法院刑事判決             98年度審易字第633號
公  訴  人  臺灣新竹地方法院檢察署檢察官
被      告  乙○○
上列被告因竊盜案件，經檢察官提起公訴（98年度偵字第1387號
），本院依簡式審判程序判決如下：
    主  文
乙○○犯攜帶兇器毀越安全設備竊盜罪，累犯，處有期徒刑壹年
。
    事實及理由
壹、構成犯罪事實：
    乙○○出於為自己不法所有目的的犯罪意思，於民國97年11
    月27日白日某時，在甲○○位於新竹縣竹東鎮○○路28巷17
    號之住處前，持足以攻擊人身，危害人生命、身體安全，在
    客觀上具有危險性可供兇器使用的不詳器械（未扣案），剪
    斷上開住宅窗戶之不銹鋼窗框2 支後，隨即攀爬窗戶進入屋
    內，而毀越安全設備侵入上開住宅，竊取甲○○管領之廣達
    、華碩筆記型電腦各1 台、液晶電視2 台、證券存摺及外幣
    （折合新臺幣〈下同〉約3,000 元）等物，所竊得之財物全
    部價值約10萬元。嗣為警於98年2 月5 日晚上10時30分許，
    在新竹縣芎林鄉○○路○ 段攔檢查獲乙○○持有上開遭竊之
    廣達筆記型電腦1 台（已由甲○○領回），始循線查悉上情
    。
貳、認定犯罪事實所根據的證據及理由：
一、被告乙○○於警局詢問時、檢察官偵查中之供述，及本院準
    備程序、簡式審判程序訊問時之自白。
二、證人即被害人甲○○於警詢時及偵查中之證述。
三、證人陳維其於偵查中之證述。
四、遭竊現場照片25幀、贓證物品認領保管單1 紙、新竹縣政府
    警察局保安隊扣押筆錄1 份在卷可查。
、論罪科刑的理由：
一、論罪：
（一）按刑法第321 條第1 項第3 款攜帶兇器竊盜罪所謂之兇器
      ，其種類並無限制，凡客觀上足對人之生命、身體、安全
      構成威脅，具有危險性之器械均屬之，此有最高法院79年
      度台上字第5253號判例意旨可資參照。而被告行竊時所持
      之不詳器械，足以剪斷不銹鋼窗框，客觀上得持以攻擊人
      身，對人之生命、身體、安全構成威脅，為具有相當危險
      性之器械，證諸前開判例意旨，自屬刑法第321 條第1 項
      第3 款所稱之兇器。再刑法第321 條第1 項第2 款所謂「
      安全設備」，指門扇牆垣以外，依通常觀念足認防盜之一
      切設備而言，窗戶具有防盜之作用，但與牆垣係用土磚作
      成之性質不同，自應認為係門扇牆垣以外之「安全設備」
      。
（二）核被告乙○○所為，係犯刑法第321 條第1 項第3 款、第
      2 款之攜帶兇器、毀越安全設備竊盜罪。
（三）次按毀越門扇而入室行竊，其越入行為即屬侵入住宅，已
      結合於所犯加重竊盜之罪質中，無更行構成侵入住宅罪之
      理；再按毀壞安全設備之行為，乃係竊盜之加重要件行為
      ，自無成立毀損罪之餘地，此有最高法院27年上字第1887
      號判例、83年度台上字第3856號判決要旨可資參照。準此
      ，被告無故侵入住宅、毀損器物之犯行，雖經告訴人甲○
      ○提出告訴，但應為毀越安全設備竊盜之行為所吸收，不
      另論罪。蒞庭之公訴檢察官以98年度蒞字第5080號補充理
      由書，認被告所為係犯刑法第306 條第1 項之侵入住宅、
      第321 條第1 項第2 款、第3 款之攜帶兇器毀越安全設備
      竊盜及第354 條之毀損等罪嫌，且認被告係以一行為觸犯
      上開3 罪名，應從一重之攜帶兇器毀越安全設備竊盜處斷
      等等，顯有誤會，應僅論以單一之加重竊盜罪即可，附此
      敘明。
（四）累犯：被告乙○○前曾於78年9 月間，因竊盜案件，經
      臺灣高等法院於80年2 月13日，以79年度上訴字第3190號
      判決判處有期徒刑1 年6 月、刑前強制工作，嗣於80年5
      月4 日確定；又於80年6 月間，因違反麻醉藥品管理條
      例案件，經臺灣高等法院於81年7 月15日，以81年度上訴
      字第173 號判決，判處有期徒刑5 年，嗣提起上訴，再經
      最高法院於81年12月4 日，以81年度台上字第6251號判決
      駁回上訴確定；又於80年間，因贓物、偽造文書、違反
      麻醉藥品管理條例及脫逃等案件，經法院分別判處有期徒
      刑4 年、7 月、10月、10月確定後，再經臺灣高等法院以
      82年度聲字第763 號裁定，定應執行刑為有期徒刑5 年7
      月確定，上開、案件，有期徒刑部分並經定應執行刑
      為有期徒刑6 年確定，並與案件接續執行，於84年6 月
      5 日入監執行，並於88年8 月6 日假釋付保護管束出監，
      嗣後經撤銷假釋，餘殘刑有期徒刑4 年7 月14日。又於
      90年11月間，因違反毒品危害防制條例案件，經本院於91
      年7 月25日，以91年度竹簡字第409 號判決，判處有期徒
      刑6 月，嗣於91年8 月26日確定，復因減刑條例之施行，
      經本院於96年7 月16日，以96年度聲減字第163 號裁定，
      減為有期徒刑3 月確定，並與上開殘刑4 年7 月14日接續
      執行，於90年10月28日入監執行，並於96年7 月16日縮刑
      期滿執行完畢等情，有臺灣高等法院被告前案紀錄表及刑
      案資料查註紀錄表各1 份在卷可證，其於5 年以內故意再
      犯本件有期徒刑以上之罪，為累犯，應依刑法第47條第1
      項規定，加重其刑。
二、科刑：審酌被告素行不良，不思以勞力賺取所需，以攜帶兇
    器、毀越安全設備之加重竊盜方式而竊取他人之財物，其所
    為顯不尊重他人財產權益，及竊盜所得財物之價值，以及被
    告犯後尚能坦承犯行等一切情狀，量處如主文所示之刑，以
    示懲儆。至起訴書建議諭知被告強制工作，雖非無見，惟本
    院認被告於本院審理中已坦白承認犯行，尚知悔悟，且本次
    竊盜價值有限，惡性亦非重大，上開量處之刑已足使被告知
    所警惕，尚無予以強制工作之必要，併予敘明。
肆、適用法律之依據：
一、程序法方面：刑事訴訟法第284 條之1 、第273 條之1 第1
    項、第299 條第1 項前段。
二、實體法方面：刑法第321 條第1 項第2 款、第3 款、第47條
    第1 項，判決如主文。
本案經檢察官張嘉宏到庭執行職務。
中    華    民    國    98    年    12    月    4     日
                  刑事第九庭法  官  馮俊郎
以上正本證明與原本無異。
如不服本判決，應於判決送達後10日內向本院提出上訴書狀。上
訴書狀應敘述具體理由，未敘述上訴理由者，應於上訴期間屆滿
後20日內補提理由書狀於本院（均須按他造當事人之人數附繕本
）「切勿逕送上級法院」。
中    華    民    國    98    年    12    月    4     日
                            書記官  蕭汝芳
附錄本案論罪科刑實體法條全文：
刑法第321 條第1 項第2 款、第3 款：
犯竊盜罪而有左列情形之一者，處6 月以上、5 年以下有期徒刑
：
二、毀越門扇、牆垣或其他安全設備而犯之者。
三、攜帶兇器而犯之者。
【刑法第320 條第1 項：意圖為自己或第三人不法之所有，而竊
取他人之動產者，為竊盜罪，處5 年以下有期徒刑、拘役或500
元以下罰金。】


司法院資訊處製作；財團法人民間司法改革基金會備份。
